臺灣新竹地方法院刑事判決　　　　　　　100年度侵訴字第6號
公　訴　人　臺灣新竹地方法院檢察署檢察官
被　　　告　劉邦國
選任辯護人　財團法人法律扶助基金會曾能煜律師
上列被告因妨害性自主案件，經檢察官提起公訴（100年度偵字
第1293號），本院判決如下：
    主  文
劉邦國對未滿十四歲女子犯強制猥褻罪，處有期徒刑貳年。緩刑
伍年，緩刑期間付保護管束，並應於判決確定後陸個月內向指定
之政府機關、政府機構、行政法人、社區或其他符合公益目的之
機構或團體，提供肆拾小時之義務勞務。
    事  實
一、劉邦國在代號0000000000（民國90年11月生，真實姓名年籍
    詳卷附性侵害案件真實姓名對照表，下稱A女）居住之新竹
    縣竹北市某社區（地址詳卷）擔任社區警衛，其明知A女係
    未滿14歲之女子，於100年1月14日下午3時40分許，見A女與
    其弟、妹在社區警衛室旁等候其母代號0000000000A（真實
    姓名年籍詳卷附性侵害案件真實姓名對照表，下稱B女），
    認有機可乘，竟基於強制猥褻之犯意，違反A女之意願，將
    雙手放在A女手臂兩側，把正在與其對話之A女身體向後轉，
    並以環抱方式將A女抱到大腿上，不顧A女以扭動身體之方式
    ，試圖掙脫劉邦國之強抱，仍以手掌隔著衣服強摸A女之胸
    部而強制猥褻得逞。嗣A女將此情告知其母B女，經B女報警
    處理而查獲，始得悉上情。
二、案經A女訴由新竹縣政府警察局竹北分局報請台灣新竹地方
    法院檢察署檢察官偵查起訴
    理  由
壹、程序部分：
    按被告以外之人於審判外之言詞或書面陳述，除法律有規定
    者外，不得作為證據，刑事訴訟法第159條固定有明文，惟
    被告以外之人於審判外之陳述，雖不符同法第159條之1至之
    4規定，而經當事人於審判程序同意作為證據，法院審酌該
    言詞陳述或書面陳述作成時之情況，認為適當者，亦得為證
    據。又當事人、代理人或辯護人於法院調查證據時，知有第
    159條第1項不得為證據之情形，而未於言詞辯論終結前聲明
    異議者，視為有前項之同意，此亦據同法第159條之5規定明
    確。查本案所引用之證據資料（詳後引證據），其中傳聞證
    據部分，縱無刑事訴訟法第159條之1至第159 條之4或其他
    規定之傳聞證據例外情形，亦因被告、辯護人及檢察官或同
    意可作為證據使用，或未聲明異議，依刑事訴訟法第159條
    之5第1項、第2項之規定，本院審酌該證據作成之情況，並
    無不當，故其等於審判外之陳述，自得作為本案之證據。又
    按本案認定事實所引用之文書證據、物證等證據，並無證據
    證明係公務員違背法定程序所取得，亦無刑事訴訟法第159
    條之4之顯有不可信之情況與不得作為證據之情形，本院斟
    酌本案卷內之證據並非非法取得，亦無證明力明顯過低之情
    形，且經本院於審判期日依法進行證據之調查、辯論，被告
    於訴訟上之程序權，已受保障，前揭各該證據，均得採為證
    據，先予敘明。
貳、實體部分：
一、前揭事實，業據被告劉邦國於本院行準備程序、審理時坦承
    不諱（見侵訴字第6號卷第13、23頁），核與證人即告訴人A
    女於警詢、偵查中，證人即A女之母B女於偵查中證述情節大
    致相符（見偵查卷第9至13、23至25頁），並有證人A女指認
    被告之相片影像資料查詢結果、新竹縣政府警察局竹北分局
    偵查隊受理刑事案件報案三聯單、證人A女繪製之現場圖各1
    份在卷可按（見偵查卷第14、17、26頁）。被告自白應與事
    實相符，足堪作為對其不利之認定。又告訴人A女係90 年11
    月出生，被害時年僅9歲，有其真實姓名對照表1紙在卷可考
    （見偵查卷附證物袋）。而被告在告訴人居住之社區擔任警
    衛，其明知告訴人於案發時就讀小學3年級、未滿14歲之情
    ，亦經被告供明在卷(見審訴字第156號卷第19頁)。從而，
    本件事證明確，被告上開加重強制猥褻犯行，堪以認定，應
    予依法論科。
二、論罪科刑：
(一)、罪名：
    按強制猥褻罪所稱其他「違反其意願之方法」，應係指該條
    所列舉之強暴、脅迫、恐嚇、催眠術以外，其他一切違反被
    害人意願之方法，妨害被害人之意思自由者而言，不以類似
    於所列舉之強暴、脅迫、恐嚇、催眠術等相當之其他強制方
    法，足以壓抑被害人之性自主決定權為必要，始符立法本旨
    ，最高法院97年度第5次刑事庭會議決議可資參照。次按，
    刑法第227條第2項之對於未滿14歲之男女為猥褻罪，係指行
    為人與未滿14歲之男女「合意」為構成要件；倘與未滿14
    歲之男女「非合意」而為猥褻，自不得論以刑法第227條第2
    項之罪，而應認行為人對該未滿14歲之被害人為猥褻，所為
    已妨害被害人性自主決定之意思自由，係屬「以違反意願之
    方法」而為，應論以刑法第224條之1之加重違反意願猥褻罪
    （即加重強制猥褻罪），其理甚明，最高法院99年9月7日99
    年度第7次刑事庭會議決議之99年度刑議字第3號提案之決議
    關於「違反意願之方法」之法律見解可資參照。經查，被告
    明知告訴人為未滿14歲之女子，則被告強行抱住告訴人時，
    告訴人已以身體扭動之方式試圖掙脫，被告猶以手掌撫摸告
    訴人之胸部，手段固未達強暴、脅迫、恐嚇等程度，惟告訴
    人顯已明確表示拒絕之意而不願與被告為肢體碰觸，被告仍
    強摸其胸部，對未滿14歲之告訴人為上開碰觸胸部之猥褻犯
    行，已屬「違反告訴人A女之意願」，所為已足壓制告訴人
    之性自主決定權，而達客觀上足以引起一般人性慾，主觀上
    亦可滿足被告之性慾程度，核其所為，係犯刑法第224條之1
    之對未滿14歲之女子以違反其意願之方法犯強制猥褻罪。
(二)、另按，兒童及少年福利法第70條第1項固規定：「成年人教
    唆、幫助或利用兒童及少年犯罪或與之共同實施犯罪或故意
    對其犯罪者，加重其刑至2分之1。但各該罪就被害人係兒童
    及少年已定有特別處罰規定者，不在此限」，查被告所犯刑
    法第224條之1之對未滿14歲之女子強制猥褻罪，因該罪已將
    「對未滿14歲之男女犯之」列為犯罪構成要件，係以被害人
    年齡所設特別規定，自無庸再依兒童及少年福利法第70條第
    1項前段規定加重其刑，附此說明。
(三)、刑法第59條酌減輕其刑之事由：
    按刑法第59條規定：犯罪之情狀可憫恕者，得酌量減輕其刑
    ，同法第57條規定，科刑時應審酌一切情狀，尤應注意所列
    10款事項，作為科刑重輕之標準，兩條適用上固有區別，惟
    所謂「犯罪之情狀」與「一切情形」云云，並非有截然不同
    之領域，於裁判上酌減其刑時，應就犯罪一切情狀（包括第
    57條所列舉之10款事項），予以全盤考量，審酌其犯罪有無
    可憫恕之事由（即判例所稱有特殊之原因與環境等等，在客
    觀上足以引起一般同情，以及宣告法定低度刑，是否猶嫌過
    重），以為判斷。故適用第59條酌量減輕其刑時，並不排除
    第57條所列舉10款事由之審酌，惟其程度應達於確可憫恕，
    始可予以酌減，最高法院70年度第6次刑事庭會議決議可資
    參照。經查，被告並無任何前科紀錄，素行良好，惟因一時
    失慮鑄成大錯，犯罪手段係隔著衣服撫摸告訴人之胸部，並
    未造成告訴人身體外傷，情節尚非嚴重，犯後已積極與告訴
    人之母B女達成和解，有和解書1紙在卷為憑（見侵訴字第6
    號卷第32頁），且於本院審理時坦承犯行，態度良好，深具
    悔意，目前擔任社區警衛一職，工作穩定，此有在職服務證
    明書1紙存卷可查（見侵訴字第6號卷第32頁），本院考量上
    情，認依其犯罪情狀顯可憫恕，客觀上足以引起一般人同情
    ，其所犯之對未滿14歲之女子強制猥褻罪係最輕本刑3年以
    上有期徒刑之罪，衡其情節可謂情輕法重，在客觀上顯足以
    引起一般人同情，雖科以最低刑度之刑，猶嫌過重，爰依刑
    法第59條之規定酌減其刑。
(四)、量刑：
    爰審酌被告擔任社區警衛一職，理應用心盡責維護社區安全
    、管制人員之出入，見年幼之告訴人與其弟妹單獨在警衛室
    旁等候母親，竟不思控制自己之性衝動，強行撫摸告訴人之
    胸部，造成告訴人心理受創甚鉅及其家人莫大之精神困擾，
    其行為實屬不該，惟念及其犯後終能坦承犯行，頗具悔意，
    亟需撫養年邁之父親及同居之女友，此有戶籍謄本1紙在卷
    可考（見侵訴字第6號卷第36頁），及其學歷為國中畢業，
    月薪新台幣18,000餘元，經濟狀況平平等犯罪動機、手段、
    所生危害、智識程度等一切情狀，量處如主文所示之刑。
(五)、末查，被告前未曾因故意犯罪受有期徒刑以上刑之宣告，此
    有臺灣高等法院被告前案紀錄表及台灣新竹地方法院檢察署
    刑案資料查註紀錄表各1份存卷可查，其因一時失慮致罹刑
    章，犯後已與告訴人之母B女達成和解，此有和解書1份為據
    （見侵訴字第6號卷第32頁），證人B女並表示願意原諒被告
    ，對於緩刑部分沒有意見等語，有本院公務電話紀錄表1紙
    供參（見侵訴字第6號卷第15頁），本院認經此刑之宣告後
    ，應知警惕而無再犯之虞，因認以暫不執行其刑為當，爰依
    刑法第74條第1項第1款之規定，諭知緩刑5年，以勵自新。
    又本院考量被告受有教育且為一具有相當智識經驗之成年人
    ，當能知曉對於發育未臻成熟之幼女為猥褻行為，對於被害
    人之身心所造成之戕害甚鉅，僅為滿足一己之私慾而對被害
    人為猥褻行為，足見其法治觀念有待加強，為促使被告日後
    知曉尊重幼女之性自主權，並期待被告於服務社會中得導正
    其偏差行為與觀念，爰依刑法第74條第2項第5款之規定，諭
    知被告應於判決確定後6個月內向指定之政府機關、政府機
    構、行政法人、社區或其他符合公益目的之機構或團體提供
    40小時之義務勞務，又被告所犯加重強制猥褻罪，係刑法第
    91條之1所列之罪，爰併依刑法第93條第1項第1、2款之規定
    ，諭知緩刑期間付保護管束，期能使被告於義務勞務過程及
    保護管束期間，確切明瞭其行為之不當，並培養正確法治觀
    念。至於被告究應向何政府機關、政府機構、行政法人、社
    區或其他符合公益目的之機構或團體提供義務勞務，屬執行
    之問題，應由執行檢察官斟酌全案情節及各政府機關、政府
    機構、行政法人、社區或其他符合公益目的之機構或團體之
    需求，妥為指定。再者，倘被告於本案緩刑期間，違反上開
    所定負擔情節重大，足認原宣告之緩刑難收其預期效果，而
    有執行刑罰之必要，依刑法第75條之1第1項第4款規定，得
    撤銷其緩刑之宣告，併此敘明。
據上論斷，應依刑事訴訟法第299條第1項前段，刑法第222條第1
項第2款、第224條之1、第59條、第74條第1項第1款、第2項第5
款、第93條第1項第1款、第2款，判決如主文。
本案經檢察官陳建文到庭執行職務。
中    華    民    國   100    年    9     月    7     日
                         刑事第六庭審判長法  官  馮俊郎
                                         法  官  林建鼎
                                         法  官  蔡欣怡
以上正本證明與原本無異。
如不服本判決應於收受判決後10日內向本院提出上訴書狀，並應
敘述具體理由。其未敘述上訴理由者，應於上訴期間屆滿後20日
內向本院補提理由書(均須按他造當事人之人數附繕本)「切勿逕
送上級法院」。
中    華    民    國   100    年    9     月    7     日
                                         書記官  廖宜君 
       
附錄本案論罪科刑法條全文：
刑法第224條之1
犯前條之罪而有第222條第1項各款情形之一者，處3年以上10年
以下有期徒刑。
刑法第222條第1項第2款
犯前條之罪而有下列情形之一者，處7年以上有期徒刑：
二、對未滿十四歲之男女犯之者。